【裁判字號】    95,上易,438
【裁判日期】    950518
【裁判案由】    傷害
【裁判全文】
臺灣高等法院臺中分院刑事判決         95年度上易字第438號
上  訴  人
即  被  告  乙○○
上列上訴人因傷害案件，不服臺灣臺中地方法院95年度易字第24
9號，中華民國95年3月15日第一審判決（起訴案號：臺灣臺中地
方法院檢察署94年度偵字第16814號） ，提起上訴，本院判決如
下：
    主      文
上訴駁回。
    事實及理由
一、本案經本院審理結果，認第一審判決認事用法及量刑均無不
    當，應予維持，並引用第一審判決書記載之事實、證據及理
    由（如附件）。
二、被告乙○○於本院審理中一再否認有傷害犯行，辯稱：當晚
    其駕駛貨車進入夜市擺攤，因其攤位須經過告訴人甲○之攤
    位前，而甲○之招牌阻擋道路，被告好意請他移開，結果引
    起告訴人夫妻破口大罵不停，被告以為是否有弄壞告訴人之
    東西，才於到達自己要擺設攤位之位置後，走回頭查問，卻
    遭告訴人拿起爐嘴揮打，致被告受有左上臂傷害，及韌帶斷
    裂，當時被告並沒有推告訴人，否則以被告之年齡較告訴人
    年青許多，告訴人不可能只有倒退三、四步（被告提出告訴
    人攤位照片三張為證），另又稱證人洪萬發係告訴人好友，
    當時是下午五點，攤位正在進場，根本無客人，洪萬發在原
    審作證有在告訴人攤位進食，並目睹衝突全程實情，其實是
    偽證云云。然查被告因告訴人之招牌擋路發生爭執，而至告
    訴人之攤位，遭告訴人以爐嘴揮打受傷，被告因此狀告甲○
    傷害，甲○並經原審以 94年度豐簡上字第201號判處傷害罪
    刑確定在案，而被告在該案審理中曾供稱：「我一過去被告
    的攤位前面，被告就拿爐嘴打我，打我的左上臂，他之前有
    作勢要打我兩次，第三次就真的打下去，我想會被他打死，
    我就拚命搶他的爐嘴起來，結果就推倒被告，我拿的爐嘴就
    被旁人拿去」等語，此有上開刑事判決記載可稽（見本院卷
    第23、24頁），是被告業已承認於衝突中有推倒甲○無誤，
    而甲○因被推倒，致受有下背部鈍挫傷，嚴重下背疼痛等傷
    害，亦有黃骨科外科診所出具之診斷證明書在卷可憑，該診
    所並函覆原審指病患背部瘀青腫脹，應為外力造成等情，有
    該診所黃骨外字第 0950210號函一件附卷為證，足見告訴人
    甲○指稱係遭被告推倒在地受傷，應屬實情，被告既有推倒
    告訴人受傷之情事，則原審予以量處，即無不合。至被告質
    疑證人洪萬發於案發時並不在場一節，惟查該證人於原審既
    已具結作證，並無確切之證據足資證明其證言有何不實，自
    難認係偽證，被告之質疑尚難採信。又被告於本院雖舉其妻
    蔡文玲作證，惟蔡文玲作證時僅是敘述案發之原因及強調其
    夫即被告不可能打傷甲○等情而已，所為證言尚不足為有利
    於被告之證明，被告上訴否認有傷害犯行，應非可取，上訴
    為無理由，應予駁回。
三、據上論斷，應依刑事訴訟法第373條、第368條，判決如主文
    。
本案經檢察官丙○○到庭執行職務。
中    華    民    國    95    年    5     月    18    日
              刑事刑三庭  審判長法  官  王  增  瑜
                                法  官  廖  柏  基
                                法  官  陳  欣  安
上列正本證明與原本無異。
不得上訴。
                                書記官  阮  正  枝
中    華    民    國    95    年    5     月    19    日
附錄：
刑法第277條第1項：
傷害人之身體或健康者，處三年以下有期徒刑、拘役或一千元以
下罰金。
                                                      Ｒ


司法院資訊處製作；財團法人民間司法改革基金會備份。
